【裁判字號】    97,易,827
【裁判日期】    971217
【裁判案由】    電子遊戲場業管理條例
【裁判全文】
臺灣桃園地方法院刑事判決              97年度易字第827號
聲  請  人  臺灣桃園地方法院檢察署檢察官
被      告  己○○
上列被告因違反電子遊戲場管理條例案件，經檢察官起訴（97年
度偵字第35號），本院判決如下：
    主  文
己○○共同違反未依電子遊戲場業管理條例規定辦理營利事業登
記者，不得經營電子遊戲場業之規定，處有期徒刑陸月，如易科
罰金，以新台幣仟元折算壹日，扣案之電子遊戲機「彈珠台」
貳台（含IC板貳片）、「麻將機台」貳台（含IC板貳片）、「超
級大舞台（小瑪琍）」貳台（含IC板貳片）、「七PK」貳台（含
IC板貳片）及代幣伍佰肆拾肆枚，均沒收。
    事  實
一、己○○前因違反電子遊戲場業管理條例案件，經臺灣板橋地
    方法院於民國96年7月23日以96年簡字第3382號判處拘役50
    日確定，嗣經臺灣板橋地方法院96年9月6日以96年度聲減字
    第6054號裁定，減刑為拘役25日，如易科罰金以新臺幣1 千
    元折算1日確定，於97年1月8 日易科罰金執行完畢；又因違
    反電子遊戲場業管理條例案件，經本院於96年11月5日以96
    年桃簡字第2156號判處有期徒刑4月確定；復因違反電子遊
    戲場業管理條例案件，經本院於97年1月28日以96年易字第
    1385號判處有期徒刑3月確定，合併定應執行刑有期徒刑6月
    確定，於97年10月31日縮刑期滿執行完畢（本案不構成累犯
    ）。詎仍不知悛悔，其明知其在桃園縣蘆竹鄉○○○路15號
    所經營之「娃娃城」並未依電子遊戲場業管理條例規定辦理
    電子遊戲場業之營利事業登記，不得經營電子遊戲場業，竟
    基於未依電子遊戲場業管理條例規定辦理營利事業登記，經
    營電子遊戲場業之犯意，自96年7月間某日起至同年11月22
    日晚上11時50分許止，在上址店內，擺設電子遊戲機「彈珠
    台」2台（含IC板2片）、「麻將機台」2台（含IC板2片）、
    「超級大舞台（小瑪琍）」2台（含IC板2片）、「7PK」2台
    （含IC板2片）插電營業，供不特定客人投幣把玩，並自96
    年8月27日起，以月薪新台幣（下同）2萬5 千元僱用明知未
    依上開規定且具有共同犯意聯絡之丁○○（未據起訴）擔任
    店員。上開遊戲機之把玩方式為顧客告知店員開分，或向店
    員兌換代幣後，再將兌得代幣投入機器押注把玩，如押中則
    可自上開機具獲得倍數不等之積分，惟均不可直接將積分退
    幣兌換現金或兌換商品，如未押中則積分悉數歸入機具，至
    分數歸零為止，藉此經營從事電子遊戲場業以牟利。嗣於96
    年11月22日晚上11時50分許，在上址為警臨檢查獲，並扣得
    其所有供犯罪所用之電子遊戲機「彈珠台」2 台（含IC 板2
    片）、「麻將機台」2 台（含IC板2 片）、「超級大舞台（
    小瑪琍）」2 台（含IC板2 片）、「7PK 」2 台（含IC 板2
    片）及機具內屬其所有供犯罪所用之代幣544 枚。
二、案經桃園縣政府警察局大園分局報告臺灣桃園地方法院檢察
    署檢察
    理  由
壹、證據能力部分
一、按被告以外之人於審判外之言詞或書面陳述，除法律有規定
    者外，不得作為證據；又被告以外之人於審判外之陳述，雖
    不符合同法第159條之1至第159條之4之規定，但經當事人於
    審判程序同意作為證據，法院審酌該言詞陳述或書面陳述作
    成時之情況，認為適當者，亦得為證據。當事人、代理人或
    辯護人於法院調查證據時，知有第159條第1項不得為證據之
    情形，而未於言詞辯論終結前聲明異議者，視為有前項之同
    意，刑事訴訟法第159條第1項及第159條之5分別定有明文。
    查本判決下列所引用之各該被告以外之人於審判外之陳述，
    雖均屬傳聞證據，惟被告己○○及檢察官於本院審理時均表
    示無意見而不予爭執，且迄至言詞辯論終結前亦未再聲明異
    議，本院審酌上開證據資料製作時之情況，尚無違法不當及
    證明力明顯過低之瑕疵，亦認為以之作為證據應屬適當，故
    揆諸前開規定，爰逕依刑事訴訟法第159條之5規定，認前揭
    證據資料均有證據能力。
二、至其餘資以認定被告犯罪事實之供述證據（如桃園縣政府警
    察局97年8月25日桃警行字第0970079167號函1份【見本院審
    易字卷第53頁】等），經本院於審判程序提示予被告並告以
    要旨，經被告表示無意見，且未聲明異議，本院審酌上開審
    判外之書面陳述作成時之情況並無不法取證之情事，是本院
    審酌應認為適當，依上揭法條意旨，有證據能力。而非供述
    證據部分（如現場照片8張【見偵卷第28至31頁】），亦無
    違反法定程序取得之情形，依刑事訴訟法第158條之4反面規
    定，亦有證據能力。
貳、認定事實之依據及理由
一、訊據被告己○○雖矢口否認上開犯行，辯稱：我的機台純粹
    是買賣，客戶來看機台時我要開給客戶看，拿代幣給客人試
    玩，客戶需要，就下單云云。經查：
(一)、上開犯罪事實，業據證人即上址「娃娃城」在場之人乙○○
    （冒名甲○○，詳如後述）、丙○○於警詢指述甚明（見偵
    卷第12至14、16至20頁），且經證人即查獲員警戊○○於本
    院審理時具結證稱：客人進去後，我們等了10來分鐘，然後
    過去敲門，並叫制服員警過來，小姐還是沒有開門，隔了大
    概半小時到1小時，小姐才來開門。我進去的時候，機台是
    關掉電源的，但機台前面的台子上有客人的煙蒂，機台還是
    溫溫的，我不確定我是不是每台都有摸，但是我知道我有摸
    到幾台是溫的，在現場的丙○○說有用1千元開1千2百分。
    現場一共查扣麻將機台2台、7PK2台、彈珠台2台、小瑪琍2
    台，裡面有代幣等語（見本院易字卷第99至109頁），復有
    現場照片8張（見偵卷第28至31頁、扣押物品目錄表1份（見
    偵卷第24頁）、查扣賭博性電動玩具暫存保管單1份（見偵
    卷第25頁）等件在卷可稽及扣案電子遊戲機台「彈珠台」2
    台（含IC板2片）、「麻將機台」2台（含IC板2片）、「超
    級大舞台（小瑪琍）」2台（含IC板2片）、「7PK」2台（含
    IC板2片）、機台內之代幣544枚可佐。
(二)、證人丙○○雖於本院97年10月20日審理時先稱：沒有在那裡
    玩過機台，我進去的時候，沒有電動機台的聲音，在警局的
    筆錄是警察跟我說的，員警戊○○說我筆錄做完就可以離開
    了云云（見本院易字卷第39至48頁），惟於97年12月3日則
    改稱：「我上次所說的不實，事實是照筆錄，上次被告在拘
    留室的時候，被告跟我說他還有1個月要出去了，叫我說是
    去哪裡看電動玩具的，就是買家這樣，是要去買玩具，不是
    去玩電動。」、「（誰幫你開分的？）小姐。」、「（剛剛
    在法庭的丁○○嗎？）對。」、「（你今天會這樣講，是因
    為你怕煩不想出庭了？）我是說實話，不是怕被傳。」、「
    （你既然說上次說的是謊話，實情是如何？）我花1千元去
    那裡玩電動，消費，...... 」「（除了警方去查緝的當天
    外，你去玩過幾次？）玩過兩次吧。」、「（你是玩什麼機
    台？）像夜市小瑪琍那個。」、「（是投幣還是開分的？）
    開分的，彈珠台是投幣的，其他的都是開分的。」等語（見
    本院卷第110至115頁），足見上開機臺確有插電營業供人把
    玩之情事無訛。
(三)、至證人即店員丁○○於本院審理時具結證稱：我薪水2萬5千
    元，工作時間是下午4點到晚上12點，只是顧店而已，當客
    人試打覺得滿意，想要買機台的話，就請客人跟被告聯絡云
    云（見本院易字卷第140、143至145頁），然依據被告於本
    院審理時陳稱：我的店24小時經營，1個月有時候可以賣3、
    4台，有的時候可以到7、8台，1台賺3、4千元之情節若屬實
    （見本院易字卷第127、128頁），則被告1個月之營業額係1
    萬6千元至3萬2千元不等，而其中的2萬5千元即須支付店員
    薪資，更遑論尚有店租、水電費等營業成本之支出，根本入
    不敷出，如何能從96年7月間一直營業至警查獲為止？顯不
    合常情，甚而，依照被告所述之營業額，該店所販售之機台
    數量不多，焉須僱請店員看管，且店員對於機台之買賣細節
    幾乎完全不瞭解。再者，被告辯稱滿天星1台賣7千元、麻將
    台差不多，彈珠台1台5千元云云（見本院卷第134頁），核
    與證人丁○○證稱：彈珠應該是3萬或2萬元，大舞台應該也
    差不多，麻將2萬5千元，PK好像也是3萬元，梭哈是2萬5 千
    元云云（見本院易字卷第143頁），就機台之出賣價格乙節
    所述，相差甚遠。抑且，倘被告確係從事機台之買賣，店員
    丁○○遇員警臨檢時，何以不敢立即開門，反要求在場客人
    乙○○、丙○○躲至店內櫃台後方之密閉空間內，並立刻關
    掉機台之電源？稽之店內各項事證，證人丁○○證述情節，
    顯為迴護、偏袒被告之詞，不足採信，益徵被告所經營之店
    僅從事買賣機台之情，純屬子虛，並非事實。
(四)、末查，衡諸證人丁○○於上址擔任店員，負責開分或兌換代
    幣與客人把玩機台，且從該店設置之監視器隨時觀看門外之
    動向，又於員警臨檢時，拒不開門，逕要求在場客人躲至店
    內櫃台後方之密閉空間內，復將機台電源拔除等節以觀，可
    見證人丁○○就該店係違規經營乙事，係至為詳悉，因之，
    其與被告就上開犯行，具犯意聯絡、行為分擔，狀極灼然。
(五)、綜上所述，被告所辯顯屬卸責之飾詞，不足採信，本案事證
    已經明確，被告之犯行堪予認定，應依法論科。
二、核被告所為，係違反電子遊戲場業管理條例第15條之規定，
    而犯同法第22條之未依電子遊戲場業管理條例規定辦理營利
    事業登記者，不得經營電子遊戲場業之規定罪。按所謂業務
    ，係指個人基於其社會地位繼續反覆所執行之事務（最高法
    院89年台上字第8075號判例意旨參照），被告就其違反規定
    ，於上開期間內持續經營電子遊戲場業務，本即為繼續反覆
    執行其業務行為接續之動作，祇論以一違反未依電子遊戲場
    業管理條例規定辦理營利事業登記者，不得經營電子遊戲場
    業之規定罪。又其所犯前揭之罪，與員工丁○○間，有犯意
    聯絡及行為分擔，為共同正犯。檢察官就被告與店員丁○○
    間之上開犯行，漏未論以共同正犯，容有未洽。爰審酌被告
    未辦理營利事業登記，擅自經營電子遊戲場業，妨礙主管機
    關之工商稽核及管制，且多次違反上開條例，有臺灣高等法
    院被告前案紀錄表1 份可查，經歷次之偵、審、執行教訓，
    猶未能知所警惕，有恃無恐，行徑乃更加囂張，直視法律為
    無物，甚教唆證人丙○○為之偽證、犯後飾詞狡辯等一切情
    狀，量處如主文所示之刑，並諭知以3,000 元折算1 日之易
    科罰金折算標準，以示懲儆。檢察官求處被告有期徒刑8 月
    ，然依前揭說明，被告有違反電子遊戲場業管理條例前科再
    犯本案同罪質之罪，惡性雖重，然犯情非屬重大，本院依上
    開審酌結果，認檢察官求刑過重，難依所請，附此敘明。
三、沒收部分
    扣案之電子遊戲機「彈珠台」2台（含IC板2片）、「麻將機
    台」2台（含IC板2片）、「超級大舞台（小瑪琍）」2台（
    含IC板2片）、「7PK」2台（含IC板2片）及機具內之代幣54
    4 枚，係被告所有，業據其陳明在卷，且供犯罪所用之物，
    應依刑法第38條第1項第2款宣告沒收。
四、依職權舉發犯罪部分
(一)、證人乙○○在桃園縣蘆竹鄉○○○路15號查獲現場，以「甲○○」之名義冒名應訊，並在警詢筆錄上偽造「甲○○」署
    押，足生損害於警詢筆錄之正確性，此有內政部警政署刑事
    警察局97年10月28日刑紋字第0970164677號鑑驗書1 份在卷
    可參（見本院易字卷第67頁），此涉犯偽造文書罪，應由檢
    察官簽分偵辦。
(二)、證人丙○○於本院97年10月20日審理時偽證上語，涉犯偽證
    罪，已經其自陳明確（見本院易字卷第118 頁），而證人丁○○於本院97年12月3 日審理時，亦涉犯偽證罪，自均由檢
    察官簽分偵辦。
據上論斷，應依刑事訴訟法第299條第1項前段，電子遊戲場業管
理條例第22條，刑法第11條前段、第28條、第41條第1項前段、
第38條第1項第2款，判決如主文。
中    華    民    國    97    年    12    月    17    日
            刑事第十一庭    審判長法  官  蔡榮澤
                                  法  官  紀凱峰
                                  法  官  汪曉君
上正本證明與原本無異。
如不服本判決，得於收受判決正本後10日內，向本院提出上訴狀
。
                                  書記官  林怡君
中    華    民    國    97    年    12    月    24    日
附錄本案論罪科刑法條：
電子遊戲場業管理條例第15條
未依本條例規定辦理營利事業登記者，不得經營電子遊戲場業。
電子遊戲場業管理條例第22條
違反第15條規定者，處行為人1年以下有期徒刑、拘役或科或併
科新台幣50萬元以上250萬元以下罰金。


司法院資訊處製作；財團法人民間司法改革基金會備份。
